【裁判字號】    88,易,3304
【裁判日期】    890131
【裁判案由】    詐欺
【裁判全文】
臺灣臺中地方法院刑事判決                        八十八年度易字第三三０四號
    公  訴  人  台灣台中地方法院檢察署檢察官
    被      告  甲○○
右列被告因詐欺案件，經檢察官提起公訴（八十八年度偵字第一六九九七號）及函送
併辦（八十八年度偵字第二三六五五號），本院判決如左：
    主  文
甲○○共同連續意圖為自己不法之所有，以詐術使人將本人之物交付，處有期徒刑拾
月。
    事  實
一、甲○○明知財務陷入困難，已支付不能，仍意圖為自己不法所有，並基於概括犯
    意，且與其前夫乙○○間互有犯意聯絡及行為分擔，先於民國（下同）八十七年
    十月間起，以調借款項週轉為由，交付客票及本人簽發之支票予丙○○○，向其
    借貸款項，迄至八十八年八月間，尚積欠丙○○○新台幣（下同）八十三萬元仍
    未清償。嗣於八十八年一月七日，甲○○復以動產擔保交易附條件買賣之方式，
    由其具名向中部汽車股份有限公司（下中部公司）購買車牌號碼Ｅ九─０九七九
    號自小客車，為動產擔保交易之債務人。約定總價金七十萬四千五百六十元，除
    已支付之頭款二十六萬二千元外，餘款分二十四期給付，每月一期，每期付款一
    萬七千七百六十元，標的物存放地點為台中市○○路○段七六號。在價金未付清
    之前，標的物所有權仍屬於出賣人所有，買受人僅得依約占有使用，不得任意遷
    移或為其他處分。詎甲○○在取得車輛後，即拒繳付分期價金，並將車輛交付乙○○使用，渠等並意圖為自己不法之利益，將該標的物遷移處分不明，致生損害
    於債權人中部公司。嗣經中部公司追索無著，始知受騙。
二、案經中部公司訴請台灣台中地方法院檢察署檢察官偵查起訴及函送併辦。
    理  由
一、訊據被告對於右揭借款及購車之事實均坦承不諱，核與告訴代理人王炳富及丙○○○指訴之情節相符，並有被告簽署之附條件買賣契約書、本票、支票影本附卷
    可稽。被告雖辯稱向丙○○○借款金額僅為七十幾萬元，且均按期繳息，並無詐
    欺故意。另其本人不會開車，所購車輛均由乙○○使用，乙○○並將車輛借予友
    人「陳天賜」，陳天賜迄未歸還云云。然查被告及證人乙○○於偵審中始終未能
    具體供明「陳天賜」之年籍、地址以供本院調查，所述顯違常理，要屬卸責之詞
    ，不足採信。另依偵查卷附被告與台中第三商業銀行股份有限公司之支票往來紀
    錄顯示，其於八十八年二月一日開戶，旋於八十八年三月六日即有退補紀錄，嗣
    於八十八年五月十七日拒絕往來，顯見被告資力不佳，早有預見。其於支票帳戶
    開戶後，短期內即遭拒絕往來，復以分期付款方式購得車輛後，拒絕繳付分期款
    項，並將車輛遷移處分不明，其具有不法所有之意圖，至為灼然。被告辯稱並非
    有意詐欺云云，顯係卸責之詞，不足採信。其與乙○○共同前向丙○○○借款，
    且其本身不會開車，但仍購車交付乙○○使用一節，亦據其供明在卷，其與乙○○具有犯意聯絡及行為分擔，亦堪認定。
二、核被告所為，係犯刑法第三百三十九條第一項及動產擔保交易法第三十八條之罪
    被告與乙○○間，就上開犯罪有犯意聯絡及行為分擔，應依共同正犯論處。被告
    前後數次詐欺犯行，時間緊接，構成要件相同，顯係基於概括犯意反覆為之，應
    依連續犯之規定論以一罪，並加重其刑。被告所犯上開二罪間，有方法結果之牽
    連關係，應從一重之連續詐欺罪處斷。爰審酌被告明知資力不佳，猶施用詐術騙
    取財物，金額頗高，所生危害非輕，犯罪後復飾詞否認，迄今亦未與被害人達成
    和解等一切情狀，量處如主文所示之刑。
據上論斷，應依刑事訴訟法第二百九十九條第一項前段，動產擔保交易法第三十八條
，刑法第三百三十九條第一項、第二十八條、第五十五條、第五十六條，罰金罰鍰提
高標準條例第一條前段，判決如主文。
中      華      民      國    八十九    年      一      月    三十一    日
                                          台灣台中地方法院刑事第一庭
                                                  法  官  張  升  星
右正本證明與原本無異。
如不服本判決，應於判決送達後十日內向本院提出上訴狀，上訴於台灣高等法院台中
分院（須附繕本）。
                                                  書記官
中      華      民      國    八十九    年      一      月    三十一    日
附錄法條：
刑法第三百三十九條第一項：意圖為自己或第三人不法之所有，以詐術使人將本人或
第三人之物交付者，處五年以下有期徒刑、拘役或科或併科一千元以下罰金。
動產擔保交易法第三十八條：動產擔保交易之債務人，意圖不法之利益，將標的物遷
移、出賣、出質、移轉、抵押或為其他處分，致生損害於債權人者，處三年以下有期
徒刑、拘役或科或併科六千元以下之罰金。


司法院資訊處製作；財團法人民間司法改革基金會備份。
